【裁判字號】    94,易,1876
【裁判日期】    950510
【裁判案由】    竊盜
【裁判全文】
臺灣臺北地方法院刑事判決              94年度易字第1876號
公  訴  人  臺灣臺北地方法院檢察署檢察官
被      告  甲○○○
上列被告因竊盜案件，經檢察官聲請以簡易判決處刑（94年度速
偵字第520號），本院認不宜以簡易判決處刑（94年度簡字第263
6號），改依通常程序審理，因被告於準備程序中先就被訴事實
為有罪之陳述，經本院合議庭裁定改依簡式審判程序審理，茲判
決如下：
    主  文
甲○○○攜帶兇器竊盜，處有期徒刑陸月，如易科罰金，以佰
元折算壹日。緩刑貳年。螺絲起子、小扳手各壹支均沒收。
    事  實
一、甲○○○因其駕駛之車牌號碼BT-6377號自用小客車僅剩一
    面車牌，竟為繼續駕駛車輛，而基於為自己不法所有之意圖
    ，於民國94年9月1日上午10時前之某時，在臺北市中山區○
    ○○路○段、合江街口，持其所有客觀上可供兇器使用之螺
    絲起子、小扳手各1支（末扣案），拆卸乙○○所有之車號
    KR-1001號自用小客車後面車牌之固定螺絲，竊得該面車號
    KR-1001號車牌後，將之懸掛於上揭BT-6377號自用小客車後
    方，供己使用。嗣於同年10月23日夜間11時許，甲○○○駕
    駛懸掛上開失竊車牌之車輛行經臺北市○○區○○路3段147
    巷10號前，經警當場查獲，始知上情。
二、案經臺北市政府警察局大安分局報請臺灣臺北地方法院檢察
    署檢察官聲請簡易判決處刑。
    理  由
一、程序方面：
  (一)按檢察官聲請以簡易判決處刑案件，經法院認為不得或不宜
    以簡易判決處刑者，應適用通常程序審判之，刑事訴訟法第
    452條定有明文。本件檢察官雖聲請以簡易判決處刑，惟被
    告甲○○○於偵查中雖坦承有竊鴻載牌之犯行，並承係受他
    人告知見被害車輛停放已久，才拆下車牌等語，惟核被害人
    於警詢時已陳明當時車牌並無鬆動，是被告如何拆下車牌，
    有無使用工具，自有調查必要，又依被告前開自承情節以觀
    ，有無共，所承是否可採，仍有調查之必要，是依卷存證據
    ，仍有調查其他證據之必要，不宜逕以簡易判決處刑，而改
    用通常程序審理，先此敘明。
  (二)本件被告所犯刑法第321條第1項第3款之攜帶兇器竊盜罪，
    並非死刑、無期徒刑或最輕本刑為3年以上有期徒刑之罪，
    亦非高等法院管轄第一審案件，於準備程序進行中，被告先
    就被訴事實為有罪之陳述，經告知被告簡式審判程序之旨，
    並聽取檢察官、被告之意見後，本院合議庭裁定由受命法官
    進行簡式審判程序，是本件之證據調查，依刑事訴訟法第27
    3條之2規定，不受同法第159條第1項、第161條之2、第161
    條之3、第163條之1及第164條至第170條規定之限制，合先
    敘明。
二、上揭事實，業據被告於本院審理時供承不諱，核與被害人乙
    ○○指述失竊情節相符（見偵查卷第11頁），並有臺北市政
    府警察局大安分局車牌尋獲電腦輸入單、贓物認領保管單、
    尋獲失竊車牌之照片及查獲車牌認可資料等附可稽，足認被
    告自白與事實相符，堪予採信。是本件事證明確，被告犯行
    洵堪認定。
三、核被告所為，係犯刑法第321條第1項第3款之攜帶兇器竊盜
    罪。聲請簡易判決處刑書以被告所為，係刑法第320條第1項
    之普通竊盜罪，惟被告於行竊時有持其所有之螺絲起子、小
    扳手各1支，作為拆卸車牌之工具，業據被告陳明在卷，自
    應論以刑法第321條第1項第3款之攜帶兇器竊盜罪，並據蒞
    庭檢察官於95年4月26日審理時更正起訴法條為刑法第321條
    第1項第3款，爰依更正後之起訴法條論罪科刑。爰審酌被告
    係為繼續駕駛其僅剩1面車牌之車輛而竊取車牌，及該面失
    竊車牌已尋獲並由被害人領回，犯罪情節尚屬輕微，所生危
    害非鉅，與被告於本院審理時坦承犯行，犯罪態度良好等一
    切情狀，量處如主文所示之刑，並諭知易科罰金之折算標準
    。末查，被告前未曾受有期徒刑以上刑之宣告，有臺灣高等
    法院被告前案紀錄表在卷可稽，因一時圖便，短於思慮，致
    觸犯本案犯行，且被告有正當職業，經此刑之教訓，當知所
    警惕，而無再犯之虞，本院認為前開對其宣告之刑，以暫不
    執行為適當，爰宣告緩刑2年，以啟自新。
四、被告所持用以行竊車牌之螺絲起子、小扳手各1支，係被告
    所有供犯罪所用之物，業據被告陳明在卷，雖未扣案，但亦
    不能證明業已滅失，爰依刑法第38條第1項第2款規定併予宣
    告沒收。
據上論斷，應依刑事訴訟法第273條之1第1項、第299條第1項前
段，刑法第321條第1項第3款、第41條第1項前段、第74條第1款
、第38條第1項第2款，罰金罰鍰提高標準條例第2條，判決如主
文。
本案經檢察官張智堯到庭執行職務。
中    華    民    國    95    年    5    月    10    日
                  刑事第十三庭  法  官  陳慧萍
上正本證明與原本無異。
如不服本判決，應於判決送達後10日內向本院提出上訴狀（應抄
附繕本）。告訴人或被害人如對於本判決不服者，應具備理由請
求檢察官上訴，其上訴期間之計算係以檢察官收受判決正本之日
期為準。
                                書記官  何適熹
中    華    民    國    95    年    5     月    19    日
附錄本案論罪科刑法條：
中華民國刑法第321條
犯竊盜罪而有左列情形之一者，處6月以上、5年以下有期徒刑：
一  於夜間侵入住宅或有人居住之建築物、船艦或隱匿其內而犯
    之者。
二  毀越門扇、牆垣或其他安全設備而犯之者。
三  攜帶兇器而犯之者。
四  結夥三人以上而犯之者。
五  乘火災、水災或其他災害之際而犯之者。
六  在車站或埠頭而犯之者。
前項之未遂犯罰之。


司法院資訊處製作；財團法人民間司法改革基金會備份。
